【裁判字號】    99,中簡上,411
【裁判日期】    991230
【裁判案由】    詐欺
【裁判全文】
臺灣臺中地方法院刑事判決           99年度中簡上字第411號
上  訴  人  臺灣臺中地方法院檢察署檢察官
被      告  陳玉蓮
上列上訴人因詐欺案件，不服本院臺中簡易庭99年度中簡字第10
50號中華民國99年4月2日第一審簡易判決（聲請簡易判決處刑案
號：臺灣臺中地方法院檢察署99年度偵緝字第228、229、230、2
31、232、233、234、235、236、237號、99年度偵字第862、234
3、2550、2754、4052、5096號），提起上訴，及移送併辦（臺
灣臺中地方法院檢察署99年度偵緝字第1569號、99年度偵字第
8264、9239、9894、10712、19975號；臺灣臺南地方法院檢察署
99年度偵字第309、1313、3998號；臺灣新竹地方法院檢察署99
年度偵緝字第479號），本院管轄第二審合議庭判決如下：
    主    文
原判決撤銷。
陳玉蓮犯幫助詐欺取財罪，累犯，處有期徒刑伍月，如易科罰金
，以新臺幣壹仟元折算壹日。
    犯罪事實
一、陳玉蓮前因偽造文書案件，經本院以96年度訴字第70號判處
    有期徒刑8月確定，嗣經本院依96年度聲減字第8248號裁定
    減為有期徒刑4月，於民國97年8月18日易科罰金執行完畢。
    其應能預見將所持用之金融帳戶存摺、金融卡連同密碼交付
    予不詳身份之成年人使用，足供他人作為詐欺取財所得財物
    之出入帳戶，竟仍基於幫助他人詐欺取財之不確定故意，於
    98年9月初某日，在臺中市○○路與文心路口處，將其所申
    設之合作金庫商業銀行中權分行帳號0000000000000000號、
    渣打國際商業銀行北屯分行帳號0000000000000000612號、
    臺中商業銀行北屯分行帳號000000000000號、中國信託商業
    銀行水湳分行帳號000000000000號及元大商業銀行崇德分行
    帳號00000000000000000號等5本帳戶之存簿、金融卡（含密
    碼）等物，以借款新臺幣（下同）3萬元，可折抵利息3千元
    為代價，交付予某真實姓名年籍不詳之成年男子，幫助該人
    所屬詐騙集團為詐欺取財犯行時使用。嗣該詐騙集團取得前
    揭帳戶資料後，即基於共同意圖為自己不法所有之犯意聯絡
    ，分別以如附表各編號所示之詐騙方式，向如附表各編號所
    示之被害人施行詐術，致各被害人因而陷於錯誤，將如附表
    各編號所示之金額轉帳匯款至陳玉蓮所有如附表各編號所示
    之帳戶內。嗣因附表各編號所示之被害人等先後發覺遭詐騙
    ，分別向員警報案而查獲上情。
二、案經臺北縣政府警察局新莊分局、臺南縣警察局永康分局、
    臺中縣警察局太平分局、臺北縣政府警察局內湖分局、桃園
    縣政府警察局平鎮分局、臺北市政府警察局北投分局、臺南
    縣警察局歸仁分局、高雄市政府警察局苓雅分局、臺北縣政
    府警察局三重分局、南投縣政府警察局埔里分局、臺中市警
    察局第一分局、高雄市政府警察局新興分局分別報告臺灣臺
    中地方法院檢察官偵查後聲請簡易判決處刑及臺中市警察局
    第五分局、高雄市政府警察局前鎮分局、桃園縣政府警察局
    桃園分局、高雄市政府警察局苓雅分局、新竹縣政府警察局
    竹北分局分別報告臺灣臺中地方法院檢察署檢察官偵查後移
    送併辦。
    理    由
一、按刑事訴訟法第159之5規定：「被告以外之人於審判外之陳
    述，雖不符前4條之規定，而經當事人於審判程序同意作為
    證據，法院審酌該言詞陳述或書面陳述作成時之情況，認為
    適當者，亦得為證據。當事人、代理人或辯護人於法院調查
    證據時，知有第159條第1項不得為證據之情形，而未於言詞
    辯論終結前聲明異議者，視為有前項之同意。」，其立法意
    旨在於傳聞證據未經當事人之反對詰問予以核實，原則上先
    予排除，惟若當事人已放棄詰問或未聲明異議，基於證據資
    料愈豐富，愈有助於真實發現之理念，且強化言詞辯論原則
    ，法院自可承認該傳聞證據例外擁有證據能力。經查，本案
    下列使用之非供述證據，及被害人吳吟潔、陳俊義、黃馨儀
    、林佑珊、陳建銘、吳憶梅、劉宜欣、李祈慧、李乙禾、陳
    耀庭、陳美淑、陳思錡、顧惠閔、許育瑋、喬睦銓、謝慧君
    、林靜宜、郭庭瑋、李怡瑩、劉其偉、張瑜芬、王若萁、陳
    柏源、陳雅貞、方德義、江松原、范怡芳、謝美金、高如琳
    、黃寅信、黃玉君、王貴香、張明煥於警詢時之指訴，性質
    上均屬傳聞證據，惟經被告陳玉蓮於本院99年12月9日行準
    備程序及99年12月16日審理時，同意作為證據，又本院審酌
    上開言詞、書面陳述作成時之情況，查無其他不法之情狀，
    足認為得為本案之證據，依刑事訴訟法第159條之5之規定，
    有證據能力，合先敘明。
二、又被告以外之人於偵查中向檢察官所為之陳述，除顯有不可
    信之情況者外，得為證據，刑事訴訟法第159條之1第2項亦
    定有明文。經查，本件被害人許育瑋、林靜宜、陳雅貞於偵
    查中所為之證述，尚無何不可信之情況，當具有證據能力，
    亦屬甚明。
三、訊據被告陳玉蓮前於警詢及偵查時雖坦承上揭金融帳戶之存
    摺、金融卡均為其所申請開辦，然矢口否認有何詐欺取財之
    犯行，辯稱：沒有賣給別人，是搬家時不小心掉的云云，惟
    其於本院99年12月16日審理時，已就上揭犯罪事實坦承不諱
    ，核與被害人吳吟潔、陳俊義、黃馨儀、林佑珊、陳建銘、
    吳憶梅、劉宜欣、李祈慧、李乙禾、陳耀庭、陳美淑、陳思
    錡、顧惠閔、喬睦銓、謝慧君、郭庭瑋、李怡瑩、劉其偉、
    張瑜芬、王若萁、陳柏源、方德義、江松原、范怡芳、謝美
    金、高如琳、黃寅信、黃玉君、王貴香、張明煥於警詢中、
    被害人許育瑋、林靜宜、陳雅貞於警詢及偵查中指、證述之
    情節相符，並有（吳吟潔）臺中縣警察局太平分局宏龍派出
    所受理各類案件紀錄表、受理詐騙帳戶通報警示簡便格式表
    、內政部警政署反詐騙案件紀錄表、雅虎奇摩拍賣資料、00
    00000000及000000000通聯調閱查詢單、合作金庫商業銀行
    中權分行98年9月29日合金中權存字第0980004269號函覆帳
    號0000000000000之開戶資料及交易明細表；（陳俊義）臺
    中市警察局第三分局勤工派出所受理各類案件紀錄表、雅虎
    奇摩拍賣資料、臺中商業銀行北屯分行98年9月29日中北屯
    字第09808700391號函覆帳號000000000000之原始開戶資料
    ；（許鳳玲）彰化縣警察局北斗分局埤頭分駐所受理刑事案
    件報案三聯單；（黃馨儀）臺中市警察局第一分局西區派出
    所受理詐騙帳戶通報警示簡便格式表、金融機構聯防機制通
    報單、內政部警政署反詐騙諮詢專線紀錄表、網路資料、銀
    行轉帳明細、中國信託商業銀行股份有限公司98年11月2日
    中信銀字第09822271212926號函覆帳號000000000000號開戶
    基本資料及交易明細、雅虎奇摩拍賣資料、0000000000、00
    00000000通聯調閱查詢單；（林佑珊）臺北市政府警察局大
    安分局安和路派出所受理刑事案件報案三聯單、內政部警政
    署反詐騙諮詢專線紀錄表、受理詐騙帳戶通報警示簡便格式
    表、玉山銀行交易明細查詢、渣打國際商業銀行股份有限公
    司98年10月7日渣打商銀CB-OPS字第09830547號函覆帳號000
    0000000000000612申請人資料及帳戶交易明細資料、網路資
    料、雅虎奇摩拍賣資料、合作金庫商業銀行中權分行98年10
    月13日合金中權存字第0980004418號函覆帳號000000000000
    0交易明細表及開戶基本資料、臺中商業銀行北屯分行98年
    10月5日中北屯字第09808700404號函覆帳號000000000000之
    原始開戶資料；（吳憶梅）臺北市政府警察局松山分局中崙
    派出所受理各類案件紀錄表、臺北市政府警察局松山分局中
    崙派出所受理刑事案件報案三聯單、受理詐騙帳戶通報警示
    簡便格式表、內政部警政署反詐騙案件紀錄表、雅虎奇摩拍
    賣資料、國泰世華銀行自動櫃員機交易明細表、臺中商業銀
    行北屯分行98年10月27日中北屯字第09808700442號函覆帳
    號000000000000之開戶資料及開戶迄今交易明細；（劉宜欣
    ）臺北市政府警察局北投分局石牌派出所受理各類案件紀錄
    表、受理詐騙帳戶通報警示簡便格式表、受理刑事案件報案
    三聯單、內政部警政署反詐騙案件紀錄表、電子郵件資料、
    中國信託自動櫃員機交易明細表、合作金庫商業銀行中權分
    行98年10月15日合金中權存字第0980004482號函覆帳號0000
    000000000開戶基本資料及交易明細表；（李祈慧）臺北市
    政府警察局士林分局天母派出所受理各類案件紀錄表、郵政
    自動櫃員機交易明細表、受理詐騙帳戶通報警示簡便格式表
    、內政部警政署反詐騙案件紀錄表、臺中商業銀行北屯分行
    98年10月14日中北屯字第09808700418號函覆帳號00000000
    0 000000之原始開戶資料及交易明細；（李乙禾）內政部警
    政署反詐騙案件紀錄表、南投縣政府警察局埔里分局愛蘭派
    出所受理詐騙帳戶通報警示簡便格式表、網路資料、國泰世
    華myATM轉出明細查詢-查詢結果、中華郵政WebATM轉帳明細
    表；（陳耀庭）內政部警政署反詐騙諮詢專線紀錄表、臺南
    縣警察局歸仁分局文賢派出所受理詐騙帳戶通報警示簡便格
    式表、金融機構聯防機制通報單、中國信託商業銀行股份有
    限公司98年9月23日中信銀字第09822271211461號函覆帳號
    000 000000000開戶基本資料及交易明細表、華南商業銀行
    自動櫃員機交易明細表、渣打國際商業銀行股份有限公司北
    屯分行98年10月5日渣打商銀北屯字第09800160號函覆帳號
    0000000000000000開戶人基本資料及最近1年帳戶往來明細
    ；（陳美淑）臺南縣警察局永康分局大橋派出所受理刑事案
    件報案三聯單、受理各類案件紀錄表、內政部警政署反詐騙
    案件紀錄表、受理詐騙帳戶通報警示簡便格式表、金融機構
    聯防機制通報單、雅虎奇摩拍賣資料、0000000000通聯調閱
    查詢單、臺中商業銀行北屯分行98年9月29日中北屯字第098
    08700392號函覆帳號000000000000開戶資料及迄今交易明細
    、轉帳資料、雅虎奇摩拍賣資料；（陳思錡）高雄市政府警
    察局苓雅分局福德二路派出所受理詐騙帳戶通報警示簡便格
    式表、內政部警政署反詐騙諮詢專線紀錄表、南山人壽保險
    股份有限公司99年2月11日（99）南壽保單字第C0153號函覆
    、合作金庫商業銀行西屯分行99年2月10日合金西屯字第099
    000059 8號函覆98年9月10日ATM（機號T1438S02）之監視錄
    影光碟、合作金庫商業銀行永安分行99年2月4日合金永安字
    第0990 000458號函覆98年9月9日下午2時21分至2時27 分之
    監視器畫面複製光碟、監視畫面翻拍照片、交易明細紀錄、
    中國信託商業銀行股份有限公司98年9月25日中信銀字第098
    22271211 529號函覆帳號000000000000帳戶歷史交易明細及
    開戶資料、雅虎奇摩拍賣資料；（顧惠閔）臺北縣政府警察
    局淡水分局水碓派出所受理詐騙帳戶通報警示簡便格式表、
    內政部警政署反詐騙案件紀錄表、彰化銀行匯款回條聯、超
    峰快遞收送貨單、往來明細、中華郵政股份有限公司臺中郵
    局98年10月9日中管字第0982103295號函覆帳號0000000帳戶
    立帳申請書、元大銀行崇德分行98年10月12日元崇德字第09
    80000097號函覆帳號00000000000000開戶資料、臺中商業銀
    行北屯分行98年10月22日中北屯字第09808700431號函覆帳
    號0000000 00000開戶資料及近一個月之交易明細、兆豐國
    際商業銀行轉帳資料、雅虎奇摩拍賣資料；（喬睦銓）內政
    部警政署反詐騙案件紀錄表、南投縣政府警察局南投分局半
    山派出所受理刑事案件報案三聯單、中國信託自動櫃員機交
    易明細表；（謝慧君）內政部警政署反詐騙諮詢專線紀錄表
    、臺南縣警察局佳里分局後營派出所受理刑事案件報案三聯
    單；（林靜宜）內政部警政署反詐騙案件紀錄表、桃園縣政
    府警察局桃園分局同安派出所受理刑事案件報案三聯單、臺
    灣銀行網路ATM交易明細表、林靜宜存摺封面及往來明細、
    渣打銀行匯款資料；（郭庭瑋）內政部警政署反詐騙案件紀
    錄表、高雄縣政府警察局鳳山分局五甲派出所受理刑事案件
    報案三聯單、臺灣銀行網路銀行交易明細表、雅虎奇摩拍賣
    資料；（李怡瑩）內政部警政署反詐騙案件紀錄表、臺北市
    政府警察局信義分局三張犁派出所受理刑事案件報案三聯單
    、渣打國際商業銀行交易明細；（劉其偉）內政部警政署反
    詐騙案件紀錄表、新竹縣政府警察局竹北分局三民派出所受
    理刑事案件報案三聯單、帳戶往來明細；（張瑜芬）內政部
    警政署反詐騙案件紀錄表、中國信託自動櫃員機交易明細表
    ；（王若萁）內政部警政署反詐騙諮詢專線紀錄表、高雄縣
    政府警察局鳳山分局成功派出所受理刑事案件報案三聯單、
    華南商業銀行轉帳交易結果；（陳柏源）內政部警政署反詐
    騙案件紀錄表、高雄市政府警察局三民第二分局覺民派出所
    受理刑事案件報案三聯單、雅虎奇摩拍賣資料、郵政自動櫃
    員機交易明細表、雅虎奇摩拍賣資料、合作金庫商業銀行中
    權分行98年10月13日合金中權存字第0980004452號函覆帳號
    0000000000000交易明細表及開戶基本資料、合作金庫商業
    銀行立德分行98年10月15日合金立德字第0980003503號函覆
    帳號0000000000000開戶基本資料及98年8月1日起至98年10
    月1日止交易往來明細表、臺灣士林地方法院檢察署公務電
    話紀錄表、合作金庫商業銀行中權分行99年1月27日合金中
    權存字第0990000247號函覆帳號0000000000000開戶資料及
    資金往來交易明細表、臺灣臺中地方法院檢察署公務電話紀
    錄表、臺北市政府警察局內湖分局99年1月28日北市警內分
    刑字第09930134300號函覆、臺中地檢署檢察事務官職務報
    告、臺中商業銀行北屯分行98年12月8日中北屯字第0980870
    0512號函覆帳號00 0000000000交易明細、財團法人金融聯
    合徵信中心通報案件紀錄資訊、中國信託商業銀行股份有限
    公司98年11月2日中信銀字第09822271212926號函覆帳號000
    000000000開戶資料及交易明細表、臺北富邦商業銀行有限
    公司前鎮分行98年10月6日北富銀總務字第98093號帳號0000
    00000000開戶資料及交易明細、渣打國際商業銀行股份有限
    公司北屯分行98年10月5日渣打商銀北屯字第09800161號函
    覆帳號0000000000000000612開戶資料及98年9月13日、14日
    帳戶交易明細、臺灣土地銀行淡水分行98年10月14日淡存字
    第0980000228號函覆帳號0000000000000000開戶資料及98年
    9月12日、13日交易明細、中國信託自動櫃員機交易明細表
    、方德義中國信託帳戶封面影本及往來交易明細、郵政自動
    櫃員機交易明細表、0000000000、0000000000、0000000000
    、0000000000通聯調閱查詢單、快速國際行銷有限公司張月
    燕名片影本、求職便利通資料、合作金庫商業銀行中權分行
    98年10月6日合金中權存字第0980004344號函覆帳號0000000
    000000申請人基本資料暨資金往來明細表；（江松原）臺南
    縣警察局歸仁分局文賢派出所受理各類案件紀錄表（江松原
    ）、受理刑事案件報案三聯單、郵政跨行匯款申請書、職務
    報告書、查詢結果、家樂福電信股份有限公司99年1月12日
    家樂福電信字第099010125號函覆0000000000、0000000000
    用戶基本資料及門號申請書、中國信託商業銀行股份有限公
    司98年9月29日中信銀字第09822271211691號函覆帳號00000
    0000000開戶資料及交易明細；（范怡芳、謝美金）內政部
    警政署反詐騙諮詢專線紀錄表、（謝美金）臺南縣警察局歸
    仁分局歸仁派出所受理詐騙帳戶通報警示簡便格式表、金融
    機構聯防機制通報單；（高如琳）內政部警政署反詐騙案件
    紀錄表、高雄市政府警察局苓雅分局民權路派出所受理詐騙
    帳戶通報警示簡便格式表、受理刑事案件報案三聯單、雅虎
    奇摩拍賣資料；（黃寅信）內政部警政署反詐騙案件紀錄表
    、金融機構聯防機制通報單、新竹市警察局第二分局埔頂派
    出所受理詐騙帳戶通報警示簡便格式表、兆豐國際商業銀行
    自動櫃員機交易明細表、雅虎奇摩拍賣資料；（黃玉君）內
    政部警政署反詐騙案件紀錄表、桃園縣政府警察局中壢分局
    仁愛派出所受理詐騙帳戶通報警示簡便格式表、金融機構聯
    防機制通報單、網路資料、陳玉蓮中國信託帳戶封面影本及
    交易明細、0000000000通聯調閱查詢單、國泰世華myATM 轉
    出明細查詢－查詢結果、網路資料、中國信託商業銀行股份
    有限公司98年10月2日中信銀字第09822271211825號函覆帳
    號000000000000開戶資料及交易明細、臺中商業銀行總行98
    年10月1日中業管字第09807 015256號函覆帳號00000000000
    0開戶基本資料及98年9月11日、12日交易明細、臺中商業銀
    行北屯分行98年10月14日中北屯字第09808700 417號函覆帳
    號000000000000開戶資料及98年9月11日起至98 年9月20日
    止之交易明細、歹徒提領照片與嫌疑人陳玉蓮、顧家豫身分
    證影像照片比對情形；（王貴香）內政部警政署反詐騙案件
    紀錄表、臺南縣警察局麻豆分局總爺派出所受理詐騙帳戶通
    報警示、詐騙電話斷話簡便格式表、臺中商業銀行北屯分行
    98年10月5日中北屯字第09808700399號函覆帳號0000000000
    00原始開戶資料、雅虎奇摩拍賣資料、0000000000通聯調閱
    查詢單、雅虎奇摩拍賣資料、陳玉蓮合作金庫帳號00000000
    00000之開戶基本資料及交易明細、陳玉蓮中國信託帳號000
    0000000000開戶基本資料及交易明細、網路拍賣資料、中國
    信託商業銀行股份有限公司99年5月12日中信銀字第0992227
    1205950號函復帳號000000000000開戶基本資料及交易明細
    、99年1月6日中信銀字第09922271201314號函復帳號000000
    000000開戶基本資料及交易明細、（范怡芳）新竹縣政府警
    察局竹北分局新豐分駐所受理刑事案件報案三聯單、受理各
    類案件紀錄表、范怡芳中國信託帳戶封面影本；（張瑜芬）
    南投縣政府警察局南投分局南投派出所受理詐騙帳戶通報警
    示簡便格式表、金融機構聯防機制通報單、雅虎奇摩拍賣資
    料、臺中商業銀行北屯分行98年9月29日中北屯字第0980870
    0390號函復帳號000000000000號開戶基本資料及交易明細附
    卷可參。按刑法上之故意，可分為直接故意與不確定故意（
    未必故意），所謂「不確定故意」，係指行為人對於構成犯
    罪之事實，預見其發生而其發生並不違背其本意者，刑法第
    13條第2項定有明文。今日一般人至郵局或銀行開設帳戶並
    非難事，如非供犯罪之非法使用，衡情自無置自己名義帳戶
    不用，而出價取得他人帳戶使用之必要。又衡諸金融存款帳
    戶事關存戶個人財產權益之保障，除非本人或與本人親密關
    係者，難認有何理由可自由流通使用該存摺，而一般人均有
    妥為保管防阻他人任意使用之認識，縱因特殊情況偶有交他
    人使用之需，亦必然深入瞭解用途再行提供以使用，方符常
    情。是無正當理由，將帳戶提供或出賣他人使用，客觀上足
    可預見其目的，係欲以該金融帳戶供作犯罪出入之帳戶或其
    他不法目的，否則應無隱匿自己名義帳戶而購買或租用他人
    金融帳戶使用之必要。且邇來利用電話或報紙刊登廣告詐欺
    取財之犯罪類型層出不窮，該等犯罪多數均係利用人頭帳戶
    作為出入帳戶，並經媒體廣為披載，此應為一般人本於一般
    認知能力所易於意會者。故被告對於將上開帳戶之存摺、金
    融卡與密碼等資料，以上開折抵借款利息之方式為代價，而
    交付予某真實姓名年籍不詳之成年男子，導致上開帳戶將可
    能被用來作為詐欺取財等非法用途之工具一節，應有所預見
    ，且不違背其本意。是以，被告猶提供其上開帳戶之資料予
    不詳詐欺集團成員，足認被告主觀上容任該人將上開帳戶作
    為詐欺取財之指定帳戶使用，準此，被告確有幫助詐欺取財
    之不確定故意無訛。綜上所陳，被告前開自白確與事實相符
    ，均堪信採。本件事證明確，被告上開犯行洵堪認定。
貳、論罪科刑：
  (一)按被告以幫助詐欺取財之意思，參與詐欺取財構成要件以外
    之行為，故核被告所為，係犯刑法第30條第1項、第339條第
    1項之幫助詐欺取財既遂罪（即如附表編號1至24、26至34部
    分）及同法第30條第1項、第339條第3項、第1項之幫助詐欺
    取財未遂罪（即如附表編號25部分）。被告基於幫助他人犯
    罪之意思，提供上開合作金庫商業銀行中權分行、渣打國際
    商業銀行北屯分行、臺中商業銀行北屯分行、中國信託商業
    銀行水湳分行及元大商業銀行崇德分行等帳戶資料予犯罪集
    團之成年成員使用，供作匯款專戶，以供犯罪集團成年成員
    共同詐騙取得如附表各編號所示之被害人等所交付之款項之
    行為，係就他人之犯罪加以助力，而參與構成要件以外之行
    為，為幫助犯，爰依刑法第30條第2項規定，均依正犯之刑
    減輕之。
  (二)被告於同一時地，1次交付其所申設之上開5個金融帳戶資料
    予真實姓名年籍不詳之成年男子，造成如附表各編號所示之
    被害人等分別因遭詐欺而受有損害，故被告以1個幫助行為
    ，侵害數個財產法益，而構成幫助共同詐欺取財既遂及幫助
    共同詐欺取財未遂罪，依刑法第55條之規定，係1行為觸犯
    數罪名，為想像競合犯，應從一重以幫助詐欺取財既遂罪論
    處（被告本件犯罪之型態為幫助他人詐欺取財，因詐欺取財
    之正犯是否屬於共同正犯，與被告應成立之罪名、刑責均無
    涉，為免累贅，爰不於主文欄諭知被告幫助「共同」詐欺取
    財，附此敘明）。又本件如附表編號25所示部分，因被害人
    陳雅貞經詐騙集團在網路刊登不實商品拍賣訊息後，本經該
    詐騙集團人員指示應將款項匯入被告設於合作金庫中權分行
    之上揭帳戶中，惟於未及匯款前又接到指示改匯至其他帳戶
    （被害人陳雅貞警詢筆錄參閱臺灣高雄地方法院檢察署98年
    度偵字第37973號影卷第5至7頁），此部分詐欺集團使用被
    告之帳戶詐騙既已著手惟未遂，自應對被告論以刑法第30條
    第1項、第339條第3項、第1項之幫助詐欺取財未遂罪，原判
    決就此部分漏未敘明（惟所引用之起訴書附表內已有敘明陳
    雅貞未匯款入被告陳玉蓮帳戶內之事實），惟於本件論罪尚
    不生影響，自得由本院就該部分予以補充之，附此敘明。又
    被告前因偽造文書案件，經本院以96年度訴字第70號判處有
    期徒刑8月確定，嗣經本院依96年度聲減字第8248號裁定減
    為有期徒刑4月，於97年8月18日易科罰金執行完畢等節，有
    臺灣高等法院被告前案紀錄表及臺灣臺中地方法院檢察署刑
    案資料查註紀錄表各1份附卷可按，其於受徒刑執行完畢後5
    年以內，故意再犯本件有期徒刑以上之罪，應論以累犯，爰
    依刑法第47條第1項之規定加重其刑。
  (三)原審以被告罪證明確，予以論罪科刑，固非無見，惟查被告
    所涉幫助詐欺犯行之移送併辦部分（臺灣臺中地方法院檢察
    署99年度偵緝字第1569號、99年度偵字第8264、9239、9894
    、10712、19975號；臺灣臺南地方法院檢察署99年度偵字第
    309、1313、3998號；臺灣新竹地方法院檢察署99年度偵緝
    字第479號），與本件經檢察官聲請簡易判決處刑且經判決
    有罪部分（即如附表編號1至25部分）分別係屬同一犯罪事
    實之同一案件（即如附表編號7、12、16、22、24「備註欄
    」（2）部分）及具有想像競合犯之裁判上一罪關係（即如
    附表編號26至34部分），復經檢察官移送併案審理，依審判
    不可分原則，本院自應併予審理，原審未及審酌被告上開經
    移送併辦之幫助詐欺取財犯行，亦有未洽，本件檢察官就此
    部分提起上訴為有理由，原審判決既有上開部分可議之處，
    即屬無可維持，應由本院將原判決撤銷改判。
  (四)爰審酌被告提供金融帳戶供他人使用，手段雖屬平和，惟此
    使詐騙者得以掩飾真實身分，助長社會犯罪風氣及增加查緝
    犯罪之困難，其行為殊屬不當，另衡酌被告犯罪之動機、目
    的、手段，暨其本身並未實際參與詐欺取財之犯行、可非難
    性較小，且被告犯後雖曾一度否認犯行，惟嗣後於本院審理
    中已能坦承知錯，態度尚稱良好，並斟酌被害人等受害金額
    等一切情狀，量處如主文第2項所示之刑，並諭知易科罰金
    之折算標準。
據上論斷，應依刑事訴訟法第455條之1第1項、第3項、第369條
第1項前段、第364條、第299條第1項前段，刑法第30條第1項前
段、第2項、第339條第1項、第55條、第47條第1項、第41條第1
項前段，刑法施行法第1條之1，判決如主文。
本案經檢察官陳雅瑩到庭執行職務。
中    華    民    國    99    年    12    月    30   日
                  刑事第十一庭  審判長法  官  林慧英
                                      法  官  江奇峰
                                      法  官  林學晴
附表：
┌─┬─────┬───┬───┬───────┬────┬─────┬───┐
│編│ 被害時地 │被  害│被害人│  詐 騙 帳 戶 │詐騙方式│ 交易明細 │備  註│
│號│          │金  額│      │              │        │ 資    料 │      │
├─┼─────┼───┼───┼───────┼────┼─────┼───┤
│1 │98年9月13 │2860元│陳建銘│合作金庫中權分│在網路刊│合作金庫銀│臺灣臺│
│  │日晚上9時 │      │      │行（帳號：0061│登不實之│行客戶當月│中地方│
│  │許，在臺北│      │      │000000000000）│商品拍賣│份交易資料│法院檢│
│  │縣林口鄉文│      │      │              │訊息，詐│查詢單    │察署檢│
│  │化三路1段6│      │      │              │騙被害人│          │察官99│
│  │17巷18號8 │      │      │              │所付之商│          │年度偵│
│  │樓住處之網│      │      │              │品價款  │          │緝字第│
│  │路ATM     │      │      │              │        │          │236號 │
│  │          │      │      │              │        │          │      │
├─┼─────┼───┼───┼───────┼────┼─────┼───┤
│2 │98年9月14 │1萬338│陳美淑│渣打銀行北屯分│在網路刊│華南商業銀│臺灣臺│
│  │日下午3時 │5元   │      │行（帳號：0520│登不實之│行自動櫃員│中地方│
│  │42分許，在│      │      │00000000000000│商品拍賣│機交易明細│法院檢│
│  │臺南縣永康│      │      │2）           │訊息，詐│表、渣打國│察署檢│
│  │市○○路80│      │      │              │騙被害人│際商業銀行│察官99│
│  │0號之華南 │      │      │              │所付之商│存摺支存對│年度偵│
│  │銀行提款機│      │      │              │品價款  │帳單      │緝字第│
│  │          │      │      │              │        │          │237號 │
│  │          │      │      │              │        │          │      │
├─┼─────┼───┼───┼───────┼────┼─────┼───┤
│3 │98年9月13 │2490元│吳吟潔│合作金庫中權分│在網路刊│臺中商銀We│臺灣臺│
│  │日下午3時 │      │      │行（帳號：0061│登不實之│bATM轉帳通│中地方│
│  │24分許，在│      │      │000000000000）│商品拍賣│知訊息、合│法院檢│
│  │臺中商銀網│      │      │              │訊息，詐│作金庫銀行│察署檢│
│  │路ATM     │      │      │              │騙被害人│客戶當月份│察官99│
│  │          │      │      │              │所付之商│交易資料查│年度偵│
│  │          │      │      │              │品價款  │詢單      │緝字第│
│  │          │      │      │              │        │          │235號 │
│  │          │      │      │              │        │          │      │
├─┼─────┼───┼───┼───────┼────┼─────┼───┤
│4 │98年9月9日│4000元│吳憶梅│臺中商銀北屯分│在網路刊│國泰世華銀│臺灣臺│
│  │晚上9時27 │      │      │行（帳號：0872│登不實之│行自動櫃員│中地方│
│  │分許，在不│      │      │00000000）    │商品拍賣│機交易明細│法院檢│
│  │詳ATM     │      │      │              │訊息，詐│表、臺中商│察署檢│
│  │          │      │      │              │騙被害人│業銀行帳號│察官99│
│  │          │      │      │              │所付之商│0000000000│年度偵│
│  │          │      │      │              │品價款  │39號帳戶交│緝字第│
│  │          │      │      │              │        │易明細    │234、2│
│  │          │      │      │              │        │          │30號  │
│  │          │      │      │              │        │          │      │
├─┼─────┼───┼───┼───────┼────┼─────┼───┤
│5 │98年9月10 │3450元│陳俊義│臺中商銀北屯分│在網路刊│中華郵政We│臺灣臺│
│  │日上午8時5│      │      │行（帳號：0872│登不實之│bATM轉帳明│中地方│
│  │分許，在臺│      │      │00000000）    │商品拍賣│細表、臺中│法院檢│
│  │中市南區大│      │      │              │訊息，詐│商業銀行帳│察署檢│
│  │慶街2段11 │      │      │              │騙被害人│號00000000│察官99│
│  │之43巷3弄1│      │      │              │所付之商│8439號帳戶│年度偵│
│  │7號住處之 │      │      │              │品價款  │交易明細  │緝字第│
│  │網路ATM   │      │      │              │        │          │229號 │
│  │          │      │      │              │        │          │      │
│  │          │      │      │              │        │          │      │
├─┼─────┼───┼───┼───────┼────┼─────┼───┤
│6 │98年9月10 │3790元│喬睦銓│臺中商銀北屯分│在網路刊│臺中商業銀│臺灣臺│
│  │日晚上9時 │      │      │行（帳號：0872│登不實之│行帳號0872│中地方│
│  │21分許，在│      │      │00000000）    │商品拍賣│00000000號│法院檢│
│  │不詳ATM   │      │      │              │訊息，詐│帳戶交易明│察署檢│
│  │          │      │      │              │騙被害人│細、兆豐國│察官99│
│  │          │      │      │              │所付之商│際商業銀行│年度偵│
│  │          │      │      │              │品價款  │轉出明細查│緝字第│
│  │          │      │      │              │        │詢結果    │234號 │
│  │          │      │      │              │        │          │      │
├─┼─────┼───┼───┼───────┼────┼─────┼───┤
│7 │98年9月11 │8670元│謝慧君│臺中商銀北屯分│在網路刊│中國信託自│（1） │
│  │日上午10時│      │      │行（帳號：0872│登不實之│動櫃員機交│臺灣臺│
│  │46分許，在│      │      │00000000）    │商品拍賣│易明細表、│中地方│
│  │臺南縣西港│      │      │              │訊息，詐│臺中商業銀│法院檢│
│  │鄉營西村7-│      │      │              │騙被害人│行帳號0872│察署檢│
│  │11便利商店│      │      │              │所付之商│00000000號│察官99│
│  │內之ATM   │      │      │              │品價款  │帳戶交易明│年度偵│
│  │          │      │      │              │        │細        │緝字第│
│  │          │      │      │              │        │          │234號 │
│  │          │      │      │              │        │          │（2） │
│  │          │      │      │              │        │          │臺灣臺│
│  │          │      │      │              │        │          │南地方│
│  │          │      │      │              │        │          │法院檢│
│  │          │      │      │              │        │          │察署檢│
│  │          │      │      │              │        │          │察官99│
│  │          │      │      │              │        │          │年度偵│
│  │          │      │      │              │        │          │字第30│
│  │          │      │      │              │        │          │9、131│
│  │          │      │      │              │        │          │3、399│
│  │          │      │      │              │        │          │8號移 │
│  │          │      │      │              │        │          │送併辦│
│  │          │      │      │              │        │          │（同一│
│  │          │      │      │              │        │          │事實關│
│  │          │      │      │              │        │          │係）  │
│  │          │      │      │              │        │          │      │
├─┼─────┼───┼───┼───────┼────┼─────┼───┤
│8 │98年9月11 │1800元│林靜宜│臺中商銀北屯分│在網路刊│林靜宜存摺│臺灣臺│
│  │日中午12時│      │      │行（帳號：0872│登不實之│內頁交易明│中地方│
│  │44分許，在│      │      │00000000）    │商品拍賣│細、渣打銀│法院檢│
│  │渣打銀行網│      │      │              │訊息，詐│行網路銀行│察署檢│
│  │路ATM     │      │      │              │騙被害人│交易成交回│察官99│
│  │          │      │      │              │所付之商│報資料、臺│年度偵│
│  │          │      │      │              │品價款  │中商業銀行│緝字第│
│  │          │      │      │              │        │帳號087200│234號 │
│  │          │      │      │              │        │128439號帳│      │
│  │          │      │      │              │        │戶交易明細│      │
│  │          │      │      │              │        │          │      │
├─┼─────┼───┼───┼───────┼────┼─────┼───┤
│9 │98年9月11 │1萬700│郭庭瑋│臺中商銀北屯分│在網路刊│臺灣銀行網│臺灣臺│
│  │日下午1時6│0元   │      │行（帳號：0872│登不實之│路ATM交易 │中地方│
│  │分許，在高│      │      │00000000）    │商品拍賣│明細表、臺│法院檢│
│  │雄縣鳳山市│      │      │              │訊息，詐│中商業銀行│察署檢│
│  │南江街264 │      │      │              │騙被害人│帳號087200│察官99│
│  │號住處之臺│      │      │              │所付之商│128439號帳│年度偵│
│  │灣銀行網路│      │      │              │品價款  │戶交易明細│緝字第│
│  │ATM       │      │      │              │        │          │234號 │
│  │          │      │      │              │        │          │      │
├─┼─────┼───┼───┼───────┼────┼─────┼───┤
│10│98年9月11 │ 900元│李怡瑩│臺中商銀北屯分│在網路刊│臺灣銀行網│臺灣臺│
│  │日下午3時 │      │      │行（帳號：0872│登不實之│路ATM交易 │中地方│
│  │許，在臺北│      │      │00000000）    │商品拍賣│明細表、臺│法院檢│
│  │市信義區信│      │      │              │訊息，詐│中商業銀行│察署檢│
│  │義路5段5號│      │      │              │騙被害人│帳號087200│察官99│
│  │2樓公司之 │      │      │              │所付之商│128439號帳│年度偵│
│  │網路ATM   │      │      │              │品價款  │戶交易明細│緝字第│
│  │          │      │      │              │        │          │234號 │
│  │          │      │      │              │        │          │      │
├─┼─────┼───┼───┼───────┼────┼─────┼───┤
│11│98年9月11 │4270元│劉其偉│臺中商銀北屯分│在網路刊│渣打銀行竹│臺灣臺│
│  │日下午1時 │      │      │行（帳號：0872│登不實之│北分行活期│中地方│
│  │30分許，在│      │      │00000000）    │商品拍賣│存款明細查│法院檢│
│  │新竹縣竹北│      │      │              │訊息，詐│詢、臺中商│察署檢│
│  │市○○街26│      │      │              │騙被害人│業銀行帳號│察官99│
│  │號之渣打銀│      │      │              │所付之商│0000000000│年度偵│
│  │行ATM     │      │      │              │品價款  │39號帳戶交│緝字第│
│  │          │      │      │              │        │易明細    │234號 │
│  │          │      │      │              │        │          │      │
├─┼─────┼───┼───┼───────┼────┼─────┼───┤
│12│98年9月11 │1萬元 │張瑜芬│臺中商銀北屯分│在網路刊│張瑜芬存摺│（1） │
│  │日下午，在│      │      │行（帳號：0872│登不實之│內頁交易明│臺灣臺│
│  │中國信託某│      │      │00000000）    │商品拍賣│細、臺中商│中地方│
│  │ATM       │      │      │              │訊息，詐│業銀行帳號│法院檢│
│  │          │      │      │              │騙被害人│0000000000│察署檢│
│  │          │      │      │              │所付之商│39號帳戶交│察官99│
│  │          │      │      │              │品價款  │易明細    │年度偵│
│  │          │      │      │              │        │          │緝字第│
│  │          │      │      │              │        │          │234號 │
│  │          │      │      │              │        │          │（2） │
│  │          │      │      │              │        │          │臺灣臺│
│  │          │      │      │              │        │          │中地方│
│  │          │      │      │              │        │          │法院檢│
│  │          │      │      │              │        │          │察署檢│
│  │          │      │      │              │        │          │察官99│
│  │          │      │      │              │        │          │年度偵│
│  │          │      │      │              │        │          │字第19│
│  │          │      │      │              │        │          │975號 │
│  │          │      │      │              │        │          │移送併│
│  │          │      │      │              │        │          │辦（同│
│  │          │      │      │              │        │          │一事實│
│  │          │      │      │              │        │          │關係）│
│  │          │      │      │              │        │          │      │
├─┼─────┼───┼───┼───────┼────┼─────┼───┤
│13│98年9月11 │8000元│王若萁│臺中商銀北屯分│在網路刊│中國信託自│臺灣臺│
│  │日下午2時3│      │      │行（帳號：0872│登不實之│動櫃員機交│中地方│
│  │分許，在高│      │      │00000000）    │商品拍賣│易明細表、│法院檢│
│  │雄縣鳳山市│      │      │              │訊息，詐│臺中商業銀│察署檢│
│  │中山路之中│      │      │              │騙被害人│行帳號0872│察官99│
│  │國信託ATM │      │      │              │所付之商│00000000號│年度偵│
│  │          │      │      │              │品價款  │帳戶交易明│緝字第│
│  │          │      │      │              │        │細        │234號 │
│  │          │      │      │              │        │          │      │
├─┼─────┼───┼───┼───────┼────┼─────┼───┤
│14│98年9月11 │2萬元 │陳柏源│臺中商銀北屯分│在網路刊│華南商業銀│臺灣臺│
│  │日下午2時3│      │      │行（帳號：0872│登不實之│行轉帳交易│中地方│
│  │分許，在高│      │      │00000000）    │商品拍賣│結果、臺中│法院檢│
│  │雄市三民區│      │      │              │訊息，詐│商業銀行帳│察署檢│
│  │大昌二路17│      │      │              │騙被害人│號00000000│察官99│
│  │5號住處之 │      │      │              │所付之商│8439號帳戶│年度偵│
│  │網路ATM   │      │      │              │品價款  │交易明細  │緝字第│
│  │          │      │      │              │        │          │234號 │
│  │          │      │      │              │        │          │      │
├─┼─────┼───┼───┼───────┼────┼─────┼───┤
│15│98年9月10 │3500元│劉宜欣│臺中商銀北屯分│在網路刊│中國信託自│臺灣臺│
│  │日中午12時│      │      │行（帳號：0872│登不實之│動櫃員機交│中地方│
│  │許，在不詳│      │      │00000000）    │商品拍賣│易明細表  │法院檢│
│  │ATM       │      │      │              │訊息，詐│          │察署檢│
│  │          │      │      │              │騙被害人│          │察官99│
│  │          │      │      │              │所付之商│          │年度偵│
│  │          │      │      │              │品價款  │          │緝字第│
│  │          │      │      │              │        │          │233號 │
│  │          │      │      │              │        │          │      │
├─┼─────┼───┼───┼───────┼────┼─────┼───┤
│16│98年9月11 │1萬元 │陳耀庭│中國信託水湳分│在網路刊│中國信託商│（1） │
│  │日下午4時4│      │      │行（帳號：1595│登不實之│業銀行帳號│臺灣臺│
│  │2分許，在 │      │      │00000000）    │商品拍賣│0000000000│中地方│
│  │臺南縣仁德│      │      │              │訊息，詐│79號帳戶歷│法院檢│
│  │鄉○○路11│      │      │              │騙被害人│史交易查詢│察署檢│
│  │6號住處之 │      │      │              │所付之商│、中華郵政│察官99│
│  │網路ATM   │      │      │              │品價款  │WebATM轉帳│年度偵│
│  │          │      │      │              │        │明細表    │緝字第│
│  │          │      │      │              │        │          │232號 │
│  │          │      │      │              │        │          │（2） │
│  │          │      │      │              │        │          │臺灣臺│
│  │          │      │      │              │        │          │中地方│
│  │          │      │      │              │        │          │法院檢│
│  │          │      │      │              │        │          │察署檢│
│  │          │      │      │              │        │          │察官99│
│  │          │      │      │              │        │          │年度偵│
│  │          │      │      │              │        │          │字第82│
│  │          │      │      │              │        │          │64、92│
│  │          │      │      │              │        │          │39、98│
│  │          │      │      │              │        │          │94號移│
│  │          │      │      │              │        │          │送併辦│
│  │          │      │      │              │        │          │（同一│
│  │          │      │      │              │        │          │事實關│
│  │          │      │      │              │        │          │係）  │
│  │          │      │      │              │        │          │      │
├─┼─────┼───┼───┼───────┼────┼─────┼───┤
│17│98年9月10 │5000元│陳思錡│臺中商銀北屯分│在網路刊│臺中商業銀│臺灣臺│
│  │日上午8時 │      │      │行（帳號：0872│登不實之│行帳號0872│中地方│
│  │57分許，在│      │      │00000000）    │商品拍賣│00000000號│法院檢│
│  │土地銀行網│      │      │              │訊息，詐│帳戶交易明│察署檢│
│  │路ATM     │      │      │              │騙被害人│細、臺灣土│察官99│
│  │          │      │      │              │所付之商│地銀行eATM│年度偵│
│  │          │      │      │              │品價款  │轉帳明細  │緝字第│
│  │          │      │      │              │        │          │231號 │
│  │          │      │      │              │        │          │      │
├─┼─────┼───┼───┼───────┼────┼─────┼───┤
│18│98年9月10 │800元 │陳思錡│臺中商銀北屯分│在網路刊│臺中商業銀│臺灣臺│
│  │日上午11時│      │      │行（帳號：0872│登不實之│行帳號0872│中地方│
│  │45分許，在│      │      │00000000）    │商品拍賣│00000000號│法院檢│
│  │土地銀行網│      │      │              │訊息，詐│帳戶交易明│察署檢│
│  │路ATM     │      │      │              │騙被害人│細、臺灣土│察官99│
│  │          │      │      │              │所付之商│地銀行eATM│年度偵│
│  │          │      │      │              │品價款  │轉帳明細  │緝字第│
│  │          │      │      │              │        │          │231號 │
│  │          │      │      │              │        │          │      │
├─┼─────┼───┼───┼───────┼────┼─────┼───┤
│19│98年9月14 │7150元│林佑珊│渣打銀行北屯分│在網路刊│玉山銀行We│臺灣臺│
│  │日某時，在│      │      │行（帳號：0520│登不實之│batm交易明│中地方│
│  │臺北市敦化│      │      │00000000000000│商品拍賣│細查詢、渣│法院檢│
│  │南路二段1 │      │      │2）           │訊息，詐│打國際商業│察署檢│
│  │號7樓公司 │      │      │              │騙被害人│銀行活期性│察官99│
│  │之網路ATM │      │      │              │所付之商│存款歷史明│年度偵│
│  │          │      │      │              │品價款  │細查詢    │緝字第│
│  │          │      │      │              │        │          │228號 │
│  │          │      │      │              │        │          │      │
├─┼─────┼───┼───┼───────┼────┼─────┼───┤
│20│98年9月14 │60萬元│許育瑋│元大銀行崇德分│在網路刊│許育瑋存摺│99年度│
│  │日某時，在│      │      │行（帳號：806-│登不實之│內頁交易明│偵字第│
│  │臺北市中山│      │      │00000000000000│商品拍賣│細、彰化銀│2754號│
│  │區○○○路│      │      │）            │訊息，詐│行匯款回條│      │
│  │與復興北路│      │      │              │騙被害人│聯        │      │
│  │附近之元大│      │      │              │所付之商│          │      │
│  │銀行      │      │      │              │品價款  │          │      │
│  │          │      │      │              │        │          │      │
├─┼─────┼───┼───┼───────┼────┼─────┼───┤
│21│98年9月10 │2700元│李乙禾│臺中商銀北屯分│在網路刊│臺中商業銀│臺灣臺│
│  │日下午3時 │      │      │行（帳號：0872│登不實之│行帳號0872│中地方│
│  │45分許，在│      │      │00000000）    │商品拍賣│00000000號│法院檢│
│  │國泰世華銀│      │      │              │訊息，詐│帳戶交易明│察署檢│
│  │行網路ATM │      │      │              │騙被害人│細、國泰世│察官99│
│  │          │      │      │              │所付之商│華myATM轉 │年度偵│
│  │          │      │      │              │品價款  │出明細查詢│字第25│
│  │          │      │      │              │        │          │50號  │
│  │          │      │      │              │        │          │      │
├─┼─────┼───┼───┼───────┼────┼─────┼───┤
│22│98年9月13 │1900元│黃馨儀│中國信託水湳分│在網路刊│中國信託商│（1） │
│  │日中午12時│      │      │行（帳號：1595│登不實之│業銀行帳號│臺灣臺│
│  │4分許，在 │      │      │00000000）    │商品拍賣│0000000000│中地方│
│  │臺中市西區│      │      │              │訊息，詐│279號帳戶 │法院檢│
│  │忠勤街12號│      │      │              │騙被害人│歷史交易查│察署檢│
│  │11樓之1住 │      │      │              │所付之商│詢、國泰世│察官99│
│  │家之網路AT│      │      │              │品價款  │華myATM付 │年度偵│
│  │M         │      │      │              │        │款訊息通知│字第23│
│  │          │      │      │              │        │及交易明細│43號  │
│  │          │      │      │              │        │          │（2） │
│  │          │      │      │              │        │          │臺灣臺│
│  │          │      │      │              │        │          │中地方│
│  │          │      │      │              │        │          │法院檢│
│  │          │      │      │              │        │          │察署檢│
│  │          │      │      │              │        │          │察官99│
│  │          │      │      │              │        │          │年度偵│
│  │          │      │      │              │        │          │字第82│
│  │          │      │      │              │        │          │64、92│
│  │          │      │      │              │        │          │39、98│
│  │          │      │      │              │        │          │94號移│
│  │          │      │      │              │        │          │送併辦│
│  │          │      │      │              │        │          │（同一│
│  │          │      │      │              │        │          │事實關│
│  │          │      │      │              │        │          │係）  │
│  │          │      │      │              │        │          │      │
├─┼─────┼───┼───┼───────┼────┼─────┼───┤
│23│98年9月14 │6150元│李祈慧│合作金庫中權分│在網路刊│郵政自動櫃│臺灣臺│
│  │日下午5時 │      │      │行（帳號：0061│登不實之│員機交易明│中地方│
│  │25分許，在│      │      │000000000000）│商品拍賣│細表      │法院檢│
│  │不詳ATM   │      │      │              │訊息，詐│          │察署檢│
│  │          │      │      │              │騙被害人│          │察官99│
│  │          │      │      │              │所付之商│          │年度偵│
│  │          │      │      │              │品價款  │          │字第86│
│  │          │      │      │              │        │          │2號   │
│  │          │      │      │              │        │          │      │
├─┼─────┼───┼───┼───────┼────┼─────┼───┤
│24│98年9月12 │3780元│顧惠閔│中國信託水湳分│在網路刊│中國信託商│（1） │
│  │日晚上9時 │      │      │行（帳號：1595│登不實之│業銀行帳號│臺灣臺│
│  │22分許，在│      │      │00000000）    │商品拍賣│0000000000│中地方│
│  │臺北縣淡水│      │      │              │訊息，詐│79號帳戶歷│法院檢│
│  │鎮○○街6 │      │      │              │騙被害人│史交易查詢│察署檢│
│  │巷17號5樓 │      │      │              │所付之商│、HOME BAN│察官99│
│  │住家之中華│      │      │              │品價款  │KING交易明│年度偵│
│  │電信MOD   │      │      │              │        │細紀錄    │字第50│
│  │          │      │      │              │        │          │96號  │
│  │          │      │      │              │        │          │（2） │
│  │          │      │      │              │        │          │臺灣臺│
│  │          │      │      │              │        │          │中地方│
│  │          │      │      │              │        │          │法院檢│
│  │          │      │      │              │        │          │察署檢│
│  │          │      │      │              │        │          │察官99│
│  │          │      │      │              │        │          │年度偵│
│  │          │      │      │              │        │          │字第82│
│  │          │      │      │              │        │          │64、92│
│  │          │      │      │              │        │          │39、98│
│  │          │      │      │              │        │          │94號移│
│  │          │      │      │              │        │          │送併辦│
│  │          │      │      │              │        │          │（同一│
│  │          │      │      │              │        │          │事實關│
│  │          │      │      │              │        │          │係）  │
│  │          │      │      │              │        │          │      │
├─┼─────┼───┼───┼───────┼────┼─────┼───┤
│25│98年9月14 │2360元│陳雅貞│合作金庫中權分│在網路刊│郵政自動櫃│臺灣臺│
│  │日晚上8時 │（未匯│      │行（帳號：0061│登不實之│員機交易明│中地方│
│  │43分許，在│款，改│      │000000000000）│商品拍賣│細表（改匯│法院檢│
│  │高雄市新興│匯其他│      │              │訊息，詐│至其他帳戶│察署檢│
│  │區○○街98│帳戶）│      │              │騙被害人│）        │察官99│
│  │之3號     │，未遂│      │              │所付之商│          │年度偵│
│  │          │      │      │              │品價款  │          │字第40│
│  │          │      │      │              │        │          │52號  │
│  │          │      │      │              │        │          │      │
├─┼─────┼───┼───┼───────┼────┼─────┼───┤
│26│（1）     │（1） │范怡芳│中國信託水湳分│在網路刊│中國信託商│（1） │
│  │98年9月10 │1萬500│      │行（帳號：1595│登不實之│業銀行帳號│臺灣臺│
│  │日18時許，│0元   │      │00000000）    │商品拍賣│0000000000│中地方│
│  │在新竹縣新│（2） │      │              │訊息，詐│79號帳戶歷│法院檢│
│  │豐鄉○○路│1524元│      │              │騙被害人│史交易查詢│察署檢│
│  │1段與中興 │（二筆│      │              │所付之商│          │察官99│
│  │路口統一超│共1萬 │      │              │品價款  │          │年度偵│
│  │商內之ATM │6524元│      │              │        │          │字第82│
│  │（2）     │）    │      │              │        │          │64、92│
│  │98年9月11 │      │      │              │        │          │39、98│
│  │日某時，在│      │      │              │        │          │94號移│
│  │不詳ATM   │      │      │              │        │          │送併辦│
│  │          │      │      │              │        │          │（2） │
│  │          │      │      │              │        │          │臺灣新│
│  │          │      │      │              │        │          │竹地方│
│  │          │      │      │              │        │          │法院檢│
│  │          │      │      │              │        │          │察署檢│
│  │          │      │      │              │        │          │察官99│
│  │          │      │      │              │        │          │年度偵│
│  │          │      │      │              │        │          │緝字第│
│  │          │      │      │              │        │          │479號 │
│  │          │      │      │              │        │          │移送併│
│  │          │      │      │              │        │          │辦（同│
│  │          │      │      │              │        │          │一事實│
│  │          │      │      │              │        │          │關係）│
│  │          │      │      │              │        │          │      │
│  │          │      │      │              │        │          │      │
├─┼─────┼───┼───┼───────┼────┼─────┼───┤
│27│（1）     │（1） │謝美金│（1）         │在網路刊│中國信託商│（1） │
│  │98年9月11 │950元 │      │中國信託水湳分│登不實之│業銀行帳號│臺灣臺│
│  │日9時15分 │（2） │      │行（帳號：1595│商品拍賣│0000000000│中地方│
│  │，在臺南縣│9000元│      │00000000）    │訊息，詐│79號帳戶歷│法院檢│
│  │新化鎮那拔│      │      │（2）         │騙被害人│史交易查詢│察署檢│
│  │裡牧場70號│      │      │臺中商銀北屯分│所付之商│、臺中商業│察官99│
│  │公司之網路│      │      │行（帳號：0872│品價款  │銀行帳號08│年度偵│
│  │銀行      │      │      │00000000）    │        │0000000000│字第82│
│  │（2）     │      │      │              │        │號帳戶交易│64、92│
│  │98年9月11 │      │      │              │        │明細、國泰│39、98│
│  │日9時17分 │      │      │              │        │世華myATM │94號移│
│  │，在臺南縣│      │      │              │        │轉出明細查│送併辦│
│  │新化鎮那拔│      │      │              │        │詢        │（2） │
│  │裡牧場70號│      │      │              │        │          │臺灣臺│
│  │公司之網路│      │      │              │        │          │南地方│
│  │銀行      │      │      │              │        │          │法院檢│
│  │          │      │      │              │        │          │察署檢│
│  │          │      │      │              │        │          │察官99│
│  │          │      │      │              │        │          │年度偵│
│  │          │      │      │              │        │          │字第30│
│  │          │      │      │              │        │          │9、131│
│  │          │      │      │              │        │          │3、399│
│  │          │      │      │              │        │          │8號移 │
│  │          │      │      │              │        │          │送併辦│
│  │          │      │      │              │        │          │（同一│
│  │          │      │      │              │        │          │事實關│
│  │          │      │      │              │        │          │係）  │
│  │          │      │      │              │        │          │      │
│  │          │      │      │              │        │          │      │
├─┼─────┼───┼───┼───────┼────┼─────┼───┤
│28│98年9月12 │8400元│高如琳│中國信託水湳分│在網路刊│中國信託商│（1） │
│  │日23時22分│      │      │行（帳號：1595│登不實之│業銀行帳號│臺灣臺│
│  │，在高雄市│      │      │00000000）    │商品拍賣│0000000000│中地方│
│  │苓雅區三多│      │      │              │訊息，詐│79號帳戶歷│法院檢│
│  │二路218巷5│      │      │              │騙被害人│史交易查詢│察署檢│
│  │弄11號住家│      │      │              │所付之商│          │察官99│
│  │之網路銀行│      │      │              │品價款  │          │年度偵│
│  │          │      │      │              │        │          │字第82│
│  │          │      │      │              │        │          │64、92│
│  │          │      │      │              │        │          │39、98│
│  │          │      │      │              │        │          │94號移│
│  │          │      │      │              │        │          │送併辦│
│  │          │      │      │              │        │          │（2） │
│  │          │      │      │              │        │          │臺灣臺│
│  │          │      │      │              │        │          │中地方│
│  │          │      │      │              │        │          │法院檢│
│  │          │      │      │              │        │          │察署檢│
│  │          │      │      │              │        │          │察官99│
│  │          │      │      │              │        │          │年度偵│
│  │          │      │      │              │        │          │緝字第│
│  │          │      │      │              │        │          │1569號│
│  │          │      │      │              │        │          │移送併│
│  │          │      │      │              │        │          │辦（同│
│  │          │      │      │              │        │          │一事實│
│  │          │      │      │              │        │          │關係）│
│  │          │      │      │              │        │          │      │
├─┼─────┼───┼───┼───────┼────┼─────┼───┤
│29│98年9月12 │2萬元 │黃寅信│中國信託水湳分│在網路刊│中國信託商│臺灣臺│
│  │日17時39分│      │      │行（帳號：1595│登不實之│業銀行帳號│中地方│
│  │，在新竹市│      │      │00000000）    │商品拍賣│0000000000│法院檢│
│  │科學園區兆│      │      │              │訊息，詐│79號帳戶歷│察署檢│
│  │豐銀行（園│      │      │              │騙被害人│史交易查詢│察官99│
│  │區分行）之│      │      │              │所付之商│、兆豐國際│年度偵│
│  │ATM       │      │      │              │品價款  │商業銀行自│字第82│
│  │          │      │      │              │        │動櫃員機交│64、92│
│  │          │      │      │              │        │易明細表  │39、98│
│  │          │      │      │              │        │          │94號移│
│  │          │      │      │              │        │          │送併辦│
│  │          │      │      │              │        │          │      │
├─┼─────┼───┼───┼───────┼────┼─────┼───┤
│30│98年9月13 │3780元│黃玉君│中國信託水湳分│在網路刊│中國信託商│臺灣臺│
│  │日12時許，│      │      │行（帳號：1595│登不實之│業銀行帳號│中地方│
│  │在桃園縣中│      │      │00000000）    │商品拍賣│0000000000│法院檢│
│  │壢市○○路│      │      │              │訊息，詐│79號帳戶歷│察署檢│
│  │301巷20號3│      │      │              │騙被害人│史交易查詢│察官99│
│  │樓住家之網│      │      │              │所付之商│、中國信託│年度偵│
│  │路ATM     │      │      │              │品價款  │商業銀行個│字第82│
│  │          │      │      │              │        │人金融明細│64、92│
│  │          │      │      │              │        │查詢網頁資│39、98│
│  │          │      │      │              │        │料        │94號移│
│  │          │      │      │              │        │          │送併辦│
│  │          │      │      │              │        │          │      │
├─┼─────┼───┼───┼───────┼────┼─────┼───┤
│31│（1）     │（1） │方德義│渣打銀行北屯分│撥打電話│渣打國際商│臺灣臺│
│  │98年9月13 │1萬983│      │行（帳號：0520│向被害人│業銀行存摺│中地方│
│  │日某時，在│元    │      │00000000000000│佯稱其所│支存（帳號│法院檢│
│  │不詳ATM   │（2） │      │2）           │購買之筆│0000000000│察署檢│
│  │（2）     │7983元│      │              │記型電腦│1612）對帳│察官99│
│  │98年9月14 │      │      │              │，付款方│單、中國信│年度偵│
│  │日某時，在│      │      │              │式誤簽為│託東合南分│字第82│
│  │不詳ATM   │      │      │              │分期付款│行台幣帳戶│64、92│
│  │          │      │      │              │，須至AT│（戶名：方│39、98│
│  │          │      │      │              │M操作取 │德義）存摺│94號移│
│  │          │      │      │              │消分期付│交易明細  │送併辦│
│  │          │      │      │              │款云云，│          │      │
│  │          │      │      │              │以詐騙被│          │      │
│  │          │      │      │              │害人操作│          │      │
│  │          │      │      │              │自動櫃員│          │      │
│  │          │      │      │              │機轉帳匯│          │      │
│  │          │      │      │              │款      │          │      │
│  │          │      │      │              │        │          │      │
├─┼─────┼───┼───┼───────┼────┼─────┼───┤
│32│98年9月11 │6500元│王貴香│臺中商銀北屯分│在網路刊│臺中商業銀│臺灣臺│
│  │日下午4時 │      │      │行（帳號：0872│登不實之│行帳號0872│南地方│
│  │23分，在臺│      │      │00000000）    │商品拍賣│00000000號│法院檢│
│  │南縣麻豆鎮│      │      │              │訊息，詐│帳戶交易明│察署檢│
│  │南勢里1號 │      │      │              │騙被害人│細、第一銀│察官99│
│  │（曾文農工│      │      │              │所付之商│行eATM網路│年度偵│
│  │）之網路  │      │      │              │品價款  │理財機交易│字第30│
│  │ATM       │      │      │              │        │明細      │9、131│
│  │          │      │      │              │        │          │3、399│
│  │          │      │      │              │        │          │8號移 │
│  │          │      │      │              │        │          │送併辦│
│  │          │      │      │              │        │          │      │
├─┼─────┼───┼───┼───────┼────┼─────┼───┤
│33│98年9月14 │8000元│張明煥│合作金庫中權分│在網路刊│Citibank T│臺灣臺│
│  │日晚上7時 │      │      │行（帳號：0061│登不實之│aiwan帳戶 │中地方│
│  │30分，在澎│      │      │000000000000）│商品拍賣│餘額與交易│法院檢│
│  │湖縣馬公市│      │      │              │訊息，詐│明細、合作│察署檢│
│  │烏崁裡306 │      │      │              │騙被害人│金庫銀行存│察官99│
│  │號（千附實│      │      │              │所付之商│摺存款客戶│年度偵│
│  │業公司）之│      │      │              │品價款  │當月份交易│字第10│
│  │網路ATM   │      │      │              │        │資料查詢單│712號 │
│  │          │      │      │              │        │          │移送併│
├─┼─────┼───┼───┼───────┼────┼─────┼───┤
│34│98年9月14 │1萬 元│江松原│合作金庫中權分│在網路刊│郵局匯款單│臺灣臺│
│  │日13時許，│      │      │行（帳號：0061│登不實之│、合作金庫│中地方│
│  │在桃園市成│      │      │000000000000）│商品拍賣│銀行存摺存│法院檢│
│  │功路郵局之│      │      │              │訊息，詐│款客戶當月│察署99│
│  │櫃臺匯款  │      │      │              │騙被害人│交易資料查│年度偵│
│  │          │      │      │              │所付之商│詢單      │字第  │
│  │          │      │      │              │品價款  │          │8264、│
│  │          │      │      │              │        │          │9239、│
│  │          │      │      │              │        │          │9894號│
│  │          │      │      │              │        │          │移送併│
│  │          │      │      │              │        │          │辦    │
└─┴─────┴───┴───┴───────┴────┴─────┴───┘
備註：98年度偵字第4052號案件（即編號25）之被害人陳雅貞並
      未將遭騙款項匯入至被告所提供之帳戶內。
以上正本證明與原本無異。
不得上訴。
                                      書記官  簡雅文
中    華    民    國    99    年    12    月    30    日
【附錄本案論罪科刑法條】
刑法第339條第1項：
意圖為自己或第三人不法之所有，以詐術使人將本人或第三人之
物交付者，處5 年以下有期徒刑、拘役或科或併科1 千元以下罰
金。

司法院資訊處製作；財團法人民間司法改革基金會備份。
